臺灣嘉義地方法院刑事判決　　　　　　　　　　　　　九十一年度交訴字第三六號
　　公訴人　臺灣嘉義地方法院檢察署檢察官
　　被　告　甲○○
右列被告因過失致死等案件，經檢察官提起公訴（九十一年度偵字第二一０二號），
本院判決如左︰
    主  文
甲○○服用酒類不能安全駕駛動力交通工具而駕駛，處有期徒刑參月；又從事業務之
人，因業務上之過失致人於死，處有期徒刑捌月；應執行有期徒刑拾月。
    事  實
一、甲○○從事鋁門窗工作，平時開車送貨為其業務，為從事業務之人，於民國（下
    同）九十一年一月二日下午五時五十七分許，於飲酒後已達不能安全駕駛屬動力
    交通工具之程度，仍駕駛無牌照之自小貨車，沿嘉義縣鹿草鄉由光潭村往頂潭村
    由西向東行駛，於行經嘉義縣鹿草鄉○○村○○道路上，本應注意汽車在未劃有
    標線之道路，應靠右行駛，且應保持在速限下行駛，而依當時情形並無不能注意
    之情形，竟疏未注意，於限速四十公里之路段，竟於上開道路偏左以六十公里以
    上時速超速行駛，以致撞及當時自該路自對向駛至，由吳麗雯所騎乘之車牌號碼
    ＲＫＳ─七四六號輕型機車，造成吳麗雯受有頭部外傷、顱腦損傷，經甲○○將
    其送醫後仍不治死亡，嗣後甲○○在未被有偵查犯罪職權之公務員發覺前，即委
    託其父至嘉義縣警察局水上分局下潭派出所報案主動承認自己肇事，並於同日晚
    間二十一時十六分，經警通知到案測得其吐氣所含酒精成份為每公升○．七五毫
    克。
二、案經吳麗雯之父乙○○訴請臺灣嘉義地方法院檢察署檢察官偵查起訴。
    理  由
一、訊據被告甲○○坦承酒後於右揭時地因未靠右且超速行駛，撞擊吳麗雯之機車，
    導致其死亡之事實不諱，惟辯稱並未以駕車送貨為業務云云，經查被告於九十一
    年一月三日接受檢察官訊問時已明白表示從事鋁門窗開車送貨為業，嗣後改稱並
    非以駕車送貨為業之詞，不足採信，此外並有吐氣酒精濃度測試值一紙、刑法第
    一百八十三條之三案件測試觀察紀錄表、道路交通事故調查報告表各一紙及相片
    十幀附卷足稽。且本件車禍經送臺灣省嘉雲區車輛行車事故鑑定委員會鑑定結果
    ，認：「甲○○服用酒類超過法定標準值駕駛無牌照車輛，行經未劃標線狹路，
    未靠右行駛，且超速行駛，為肇事原因。吳麗雯無肇事因素。」，有該委員會之
    鑑定意見書可稽。而被害人吳麗雯確係因本件車禍受有頭部外傷、顱腦損傷之傷
    害，送醫後不治死亡之事實，亦經臺灣嘉義地方法院檢察署檢察官督同檢驗員相
    驗屍體無訛，製有相驗結果報告、驗斷書、勘驗筆錄各一件及在卷可憑。
二、按汽車駕駛人，飲酒後其吐氣所含酒精成份超過每公升○‧二五毫克以上者不得
    駕車；又行車速度依標誌之規定；且其車除行駛於單行道或指定行駛於左側車道
    外，在未劃標線之道路，應靠右行駛。道路交通安全規則第九十三條第一項、第
    九十五條前段及第一百十四條第二款定有明文。經查被告為汽車駕駛人，於上揭
    時、地駕車經過該路段時，自應依前揭道路交通安全規則之規定。又被告未注意
    靠右行駛且酒後超速駕車不慎肇事之事實，已如前述，而本件交通事故發生時為
    晴天，柏油路面乾燥無缺陷、無障礙物、且視距良好，並無不能注意之情事，有
    警製之道路交通事故調查報告表在卷可稽，依當時狀況觀之，並無不能注意之情
    形，竟疏未注意，違反上開規定，肇致本件事故，其有過失甚明。又被告酒後吐
    氣中所含酒精成份為每公升０點七五毫克之情形下，未靠右行駛，致撞及對向駛
    至由被害人吳麗雯所騎乘之機車，另被害人確因本件事故死亡，已如前述，則被
    告之過失行為，與被害人之死亡結果間，具有相當因果關係，被告過失致死之犯
    行，應堪認定。
三、核被告所為，係犯刑法第一百八十五條之三之服用酒類，不能安全駕駛動力交通
    工具而駕駛罪及同法第二百七十六條第二項之過失致人於死罪。被告酒醉駕車，
    因而致被害人死亡，依法應負過失致死之刑事責任，應依道路交通管理處罰條例
    第八十六條第一項規定，加重其刑。而被告所犯服用酒類不能安全駕駛動力交通
    工具而駕駛罪，乃屬故意行為，與其另犯之過失致死罪，係屬過失行為，乃為不
    同之犯罪行為，且其犯意各別，手段互殊，應分論併罰。再被告於肇事後主動委
    託其父至派出所報案坦承肇事並接受偵訊之事實，經證人即警員丙○○蔡明晃到
    院證述明確，為對於未發覺之罪自首而受裁判，應依刑法第六十二條前段之規定
    減輕其刑，並依法先加重後減輕之。爰審酌被告酒後駕車，及本件交通事故之發
    生原因、被告應負全部之過失責任、尚未與被害人家屬達成民事和解、所生危害
    及犯後坦承大部分犯行態度良好等一切情狀，量處如主文所示之刑，並就其所犯
    上開二罪，酌定其應執行之刑，以示警懲。
據上論斷，應依刑事訴訟法第二百九十九條第一項前段，道路交通管理處罰條例第八
十六條第一項，刑法第十一條前段、第一百八十五條之三、第二百七十六條第二項、
第五十一條第五款、第六十二條前段，罰金罰鍰提高標準條例第一條前段，判決如主
文。
本案經檢察官游悅晨到庭執行職務。
中    華    民    國        九十一        年     七      月     八     日
                                  臺灣嘉義地方法院刑事第一庭
                                      法  官  林  世  芬
右正本證明與原本無異。
如不服本判決，應於判決送達後十日內向本院提出上訴狀( 應附繕本 )。
中    華    民    國        九十一        年     七      月     八     日
                                      書記官  王  佩  湘
附錄法條：
刑法第一百八十五條之三
服用毒品、麻醉藥品、酒類或其他相類之物，不能安全駕駛動力交通工具而駕駛者，
處一年以下有期徒刑、拘役或三萬元以下罰金。
刑法第二百七十六條
因過失致人於死者，處二年以下有期徒刑、拘役或二千元以下罰金。
從事業務之人，因業務上之過失犯前項之罪者，處五年以下有期徒刑或拘役，得併科
三千元以下罰金。
